最　高　行　政　法　院　裁　定　　　　　　　　　　九十一年度裁字第六七一號
　　抗　告　人　甲○○
右抗告人因與相對人臺北市稅捐稽徵處間房屋稅事件，對於中華民國九十年四月十九
日臺北高等行政法院八十九年度訴字第二六一號裁定，提起抗告，本院裁定如左︰
　　主  文
抗告駁回。
抗告訴訟費用由抗告人負擔。
　　理  由
按人民因中央或地方機關之違法行政處分，認為損害其權利或法律上之利益，經依訴
願法提起訴願逾三個月不為決定，固得逕向高等行政法院提起撤銷訴訟。惟此所謂行
政處分，係指中央或地方機關就公法上具體事件所為之決定或其他公權力措施而對外
直接發生法律效果之單方行政行為，此觀訴願法第三條第一項規定甚明。本件原審以
：抗告人於民國（下同）八十九年三月二十日向臺北市政府提出之十一件訴願書中，
除爭執地價稅外，並主張房屋現值高估，及請求退還其溢繳臺北市○○○路○段六四
號建物之七十七年至八十二年房屋稅並加計利息，以及臺北市○○○路○段六八號地
下室建物之七十九年至八十二年、八十六年及八十七年房屋稅並加計利息。案經臺北
市政府訴願審議委員會將前開十一件訴願書移由相對人函轉所屬中正分處辦理。相對
人所屬中正分處乃以八十九年四月六日北市稽中正乙字第八九○○五四七四○○號函
，就房屋稅部分答復抗告人，略以：「．．．二、台端所有本市○○○路○段六四號
及六八號地下室建物，房屋稅課稅現值及應納稅款均無錯誤，本分處前以八十九年三
月二十九日北市稽中正乙字第八九○○五八八八○○號函復在案，所請退稅乙節無法
照辦。．．．」。抗告人就相對人所屬中正分處八十九年四月六日北市稽中正乙字第
八九○○五四七四○○號函復房屋稅及地價稅部分，均表不服，而於八十九年四月二
十一日向臺北市政府提起訴願。經查，臺北市政府就抗告人所不服之相對人所屬中正
分處前開函復房屋稅部分，並未作何訴願決定，是其逾三個月不為決定，已違反其裁
決義務，依行政訴訟法第四條第一項規定，自應許抗告人對之逕提起撤銷訴訟。惟以
抗告人所提起訴願及行政訴訟之該分處八十九年四月六日北市稽中正乙字第八九○○
五四七四○○號函，就房屋稅部分，係復稱：「．．．二、台端所有本市○○○路○
段六四號及六八號地下室建物，房屋稅課稅現值及應納稅款均無錯誤，本分處前以八
十九年三月二十九日北市稽中正乙字第八九○○五八八八○○號函復在案，所請退稅
乙節無法照辦。．．．」，上開函復內容，僅係重申該分處八十九年三月二十九日北
市稽中正乙字第八九○○五八八八○○號函之意旨（抗告人已就該分處八十九年三月
二十九日北市稽中正乙字第八九○○五八八八○○號函，另行提起行政訴訟），並非
變更八十九年三月二十九日北市稽中正乙字第八九○○五八八八○○號函而為新處分
，尚不生准駁之法律上效果，難謂其屬行政處分性質。乃裁定駁回其所提行政訴訟，
依前開說明，洵無不合。抗告意旨仍指本件「標的內容」不同，相對人所計算之房屋
稅及地價稅均有錯誤云云，請求廢棄原裁定，為無理由，應予駁回。
據上論結，本件抗告為無理由，爰依行政訴訟法第二百七十二條、第一百零四條、民
事訴訟法第四百九十二條第一項、第九十五條、第七十八條，裁定如主文。
中　　華　　民　　國　　九十一　　　年　　　七　　　　月　　　十八　　　日
                    最 高 行 政 法 院  第 三 庭
                                審 判 長 法  官　　　葉　振　權
                                         法  官      林  茂  權
                                         法  官　　　吳　錦　龍
                                         法  官　　　林　家　惠
                                         法  官　　　劉　鑫　楨
右  正  本  證  明  與  原  本  無  異
　　　　　　　　　　　　　　　　　　　　 法院書記官　莊  俊  亨
中　　華　　民　　國　　九十一　　　年　　　七　　　　月　　　十九　　　日
